臺灣臺中地方法院刑事判決　　　　　　　　　　　　　九十三年度交訴字第九一號
　　公　訴　人　臺灣臺中地方法院檢察署檢察官
　　被　　　告　甲○○
右列被告因過失致人於死等案件，經檢察官提起公訴（九十三年度偵字第一二四六九
號），本院合議庭裁定進行簡式審判程序，判決如左：
    主  文
甲○○服用酒類，不能安全駕駛動力交通工具而駕駛，處有期徒刑貳月；又從事業務
之人，因業務上之過失致人於死，處有期徒刑壹年。應執行有期徒刑壹年壹月。
    犯罪事實
一、甲○○乃至澧消防股份有限公司職員，平日需駕駛自小客貨車前往拜訪客戶，故
    駕駛自小客貨車為其附隨業務，於民國九十三年四月十四日下午，因飲酒過量，
    已不能安全駕駛動力交通工具，竟仍駕駛車牌號碼二Ｊ─一六九０號自小客貨車
    上路，沿臺中市○○區○○路由清水巷往中興巷方向行駛，而於下午五時十分許
    ，行經東山路二段五十二號前時，應注意車前狀況，隨時採取必要安全措施，而
    依當時情形又無不能注意之情事，竟疏於注意及此，見正在穿越馬路之行人賴萬
    應時已閃避不及，其右後視鏡不慎撞及賴萬應，致賴萬應跌倒，雖經送醫急救，
    賴萬應仍因頭部外傷、顱腦損傷於同日下午七卅八分不治死亡。經警檢測甲○○
    呼氣中之酒精含量，濃度高達每公升Ο‧六八毫克。
二、案經公訴人據報相驗後自動檢舉偵查起訴。
    理  由
一、訊據被告甲○○對於在右揭時地，酒後駕駛自小貨車肇事，致被害人賴萬應亡之
    事實，坦白承認，復有酒精測定值測試紙、道路交通事故現場圖、道路交通事故
    調查報告表（一）（二）各一件、現場路況及車損照片四幀在卷可憑。而被害人
    賴萬應係因本件交通事故受有如事實欄所示傷害導致死亡，業經臺灣臺中地方法
    院檢察署檢察官督同檢驗員相驗明確，製有勘驗筆錄、相驗屍體證明書及驗斷書
    在卷足憑。按服用酒類不能安全駕駛動力交通工具之認定，參考德國、美國之認
    定標準，對於酒精濃度呼氣已達每公升○．五五毫克或血液濃度達百分之○．一
    一以上，肇事率為一般正常人之十倍，應認為已達不能安全駕駛之標準（法務部
    八十八年五月十八日八八年度法檢字第一六六九號函參照），被告肇事後所測得
    吐氣中所含酒精濃度達每公升０‧六八毫克，顯已達不能安全駕駛動力交通工具
    之程度甚明。次按汽車駕駛人飲酒後其吐氣所含酒精成份超過每公升○．二五毫
    克以上者，不得駕車；汽車行駛時駕駛人應注意車前狀況，並隨時採取必要之安
    全措施，道路交通安全規則第一百十四條第二款、第九十四條第三項分別定有明
    文。被告為車輛駕駛人，前開交通規則為其應注意，而依肇事當時天候晴、有日
    間自然光線、路面無缺陷、無障礙物、視距良好（有卷附道路交通調查報告表為
    證）之情形下，被告本應警戒前方且並無不能注意之情事，被告非但酒醉駕車，
    且依其於警詢及偵查中所述，伊是在閃另兩位行人時才看到被害人，所以來不及
    閃等情，是被告就本件事故之發生顯有過失，且被害人因本件車禍死亡，與被告
    之過失行為間，並有相當之因果關係，亦極為明顯。因而事證明確，被告犯行堪
    以認定，應予依法論科。
二、被告甲○○係至澧消防股份有限公司職員，平日需駕駛自小客貨車前往拜訪客戶
    ，故駕駛自小客貨車為其附隨業務，係從事於駕駛業務之人，於執行業務中肇事
    ，致被害人賴萬應死亡，核其所為酒醉駕車部分，係犯刑法第一百八十五條之三
    服用酒類致無法安全駕駛動力交通工具罪；因駕車之過失致被害人賴萬應亡部分
    ，係犯刑法第二百七十六條第二項之之業務過失致人於死罪。其酒醉駕車因而致
    人死亡，就其所犯業務過失致人於死罪部分，應依道路交通管理處罰條例第八十
    六條第一項規定加重其刑。而被告駕駛自用小貨車肇事後，以電話報警，並報明
    肇事人姓名、地點，有車禍案件報告書一份在卷可稽，對於未發覺之罪，自首而
    接受裁判，就其所犯之業務過失致人於死罪部分，應依刑法第六十二條前段規定
    ，減輕其刑，並先加後減之。被告所犯上開二罪間，犯意各別，行為互殊，應予
    分論併罰。爰審酌被告於酒醉後已不能安全駕駛，仍不顧公眾之安危，貿然駕車
    ，並因非輕之過失，導致被害人賴萬應因本件車禍事故死亡無可彌補之後果，兼
    衡被告素行，犯後雖與被害人家屬達成民事和解、惟未能依約履行等犯後態度等
    一切情狀，分別量處如主文所示之刑，並定應執行之刑，以資懲儆。
據上論斷，應依刑事訴訟法第二百七十三條第一項、第二百九十九條第一項前段，刑
法第一百八十五條之三、第二百七十六條第二項、第六十二條前段、第五十一條第五
款，道路交通管理處罰條例第八十六條第一項，罰金罰鍰提高標準條例第一條前段，
判決如主文。
本案經檢察官乙○○到庭執行職務。
中      華      民      國      九十四      年      元      月    十二  日
                                   台灣台中地方法院交通法庭
                                       法  官  王  靜  秋
右正本證明與原本無異。
如不服本判決，應於判決送達後十日內向本院提出上訴狀，上訴於臺灣高等法院臺中
分院（須附繕本）。
                                       書記官
中      華      民      國      九十四     年      一     月    十二   日
附錄論罪科刑法條
刑法第二百七十六條
    因過失致人於死者，處二年以下有期徒刑、拘役或二千元以下罰金。
    從事業務之人，因業務上之過失犯前項之罪者，處五年以下有期徒刑或拘役，得
    併科三千元以下罰金。
刑法第一百八十五條之三：
    服用毒品、麻醉藥品、酒類或其他相類之物，不能安全駕駛動力交通工具而駕駛
    者，處一年以下有期徒刑、拘役或三萬元以下罰金。
